---
title: "filter_bubble_paper_results"
author: "Remigiusz Żulicki"
date: "29 10 2019"
output:

  html_document: default
---

```{r setup, include=FALSE}
knitr::opts_chunk$set(echo = TRUE)
library(tidyverse)
df_md <- read_csv("df_final.csv")
df_long_md <- read_csv("df_long_final.csv")
```

## Rozkład wyników wyszukiwania

Osoby uczestniczące w naszym badaniu zostały poproszone o podanie dokładnego adresu url dla pięciu pierwszych wyników wyszukiwania hasła "Paweł Adamowicz" w wyszukiwarce Google. Zebraliśmy po pięć pierwszych wyników dla trybu normalnego (przy zalogowaniu na konto Google) i prywatnego przeglądarki internetowej. Uzyskaliśmy odpowiedzi od 105 osób, jednak po wyczyszczeniu tekstów, wprowadzonych jako adresy url, pozostawiliśmy odpowiedzi 73 osób [wyjaśnić w przyp. dolnym]. Zatem łącznie przeanalizowaliśmy 730 adresów url - po 10 dla jednego uczestnika. Każdy adres url skróciliśmy do domeny głównej. Każdej domenie przypisaliśmy znak (literę albo cyfrę), na potrzebę obliczenia różnicy między zestawami wyników wyszukiwania. Łącznie w obu trybach wyszukiwania uczestnicy naszego badania uzyskali 28 różnych domen (tabela 1).

```{r domaintbl, echo=FALSE}

knitr::kable(df_long_md %>% 
  group_by(url_top_domain, letter_top_domain) %>% 
  count() %>% 
  arrange(-n) %>% 
  rename(`Domena główna` = "url_top_domain",
         `Znak przypisany` = "letter_top_domain",
         `Liczebność [łączna ilość wystąpień domeny, n = 730]` = "n"),
  caption = "Źródło: badania własne")
```

Domeny te ułożone były w różnej kolejności, od pierwszej do piątej pozycji na liście wyników wyszukiwania. W podziale na tryb przeglądarki różnice w kolejności były niewielkie dla najczęściej pojawiających się domen (pierwsza pozycja - pl.wikipedia.org; druga - www.facebook.com; trzecia - www.wprost.pl). Niektóre domeny (www.gdansk.pl; trojmiasto.onet.pl; wiadomosci.onet.pl) pojawiły się tylko w trybie normalnym przeglądarki, inne (tysol.pl; www.rp.pl) tylko w trybie prywatnym (wykres 1).

```{r domain_ord_mode_count, echo=FALSE, fig.height=10, fig.width=8}
df_long_md <- df_long_md %>% 
  mutate(browser_mode = factor(browser_mode)) %>%
  mutate(browser_mode = forcats::fct_recode(
    .f = browser_mode,
    `tryb normalny` = "normal",
    `tryb prywatny` = "incognito"))

ggplot(df_long_md, aes(x = fct_rev(fct_infreq(url_top_domain)),
                       fill = ordered(search_order_short))) +
  geom_bar() + facet_grid(rows = vars(browser_mode)) +
  coord_flip() +
  labs(x = 'Domena główna',
       y = 'Liczebność [łączna ilość wystąpień domeny, n = 730]',
       title = 'Rozkład domen głównych w podziale na kolejność na liście\nwyników wyszukiwania i tryb przeglądarki',
       caption = "Źródło: badania własne") +
  scale_fill_ordinal(name = "Kolejność na liście\nwyników wyszukiwania") +
  theme(legend.position = "bottom")
```

Jako zestaw wyników wyszukiwania (dalej: ZWW) traktujemy pięć domen, zapisanych w kolejności wyświetlania w wynikach wyszukiwarki Google dla jednego uczestnika badania. Przykładowo najczęściej pojawiający się ZWW (8 na 73 osoby w trybie prywatnym; 5 w trybie normalnym) IVB31 oznacza, że osoba w odpowiedzi na zapytanie "Paweł Adamowicz" w wyszukiwarce Google uzyskała następujące domeny w podanej kolejności (tabela 2):

```{r ivl3o, echo=FALSE}
knitr::kable(
  df_long_md %>% 
               filter(letter_top_domain %in% c("I", "V", "B", "3", "1")) %>% 
    select(letter_top_domain, url_top_domain) %>% 
    distinct() %>% 
    rename(`Domena główna` = "url_top_domain",
         `Znak przypisany` = "letter_top_domain"),
  caption = "Źródło: badania własne")
  
```

Łącznie w dwóch trybach przeglądarki dla 73 osób uzyskano 73 różne ZWW. Nie oznacza to, że każdy uczestnik zobaczył inny zestaw, bowiem w trybie normalnym było to 50 ZWW, a w prywatnym 51. Niemniej ZWW powtarzają się rzadko. W trybie normalnym niepowtarzalny ZWW uzyskało 37 z 73 osób. W trybie prywatnym było to 38 osób. **Zatem większość uczestników badania widziało ZWW, którego nie widziała żadna inna osoba. To właśnie określane jest jako bańki informacyjne**. [odnieść się do wyników DDG] Żaden ZWW nie pojawił się więcej, niż osiem razy -  wymienione IVB31 w trybie prywatnym. Pojedyncze ZWW występowały tylko w jednym trybie (wykres 2). 

```{r countZWW, include=FALSE, echo=FALSE}
table(df_md$normal_count)
table(df_md$incognito_count)
```
```{r search_res_mode_count, echo=FALSE, fig.height=10, fig.width=8}
df_md %>% gather(incognito, normal, key = "browser_mode", value = "search_res") %>%
  mutate(browser_mode = factor(browser_mode)) %>%
  mutate(browser_mode = forcats::fct_recode(
    .f = browser_mode,
    `tryb normalny` = "normal",
    `tryb prywatny` = "incognito")) %>% 
  ggplot(aes(x = search_res %>% fct_infreq() %>% fct_rev(), fill = browser_mode)) + 
  geom_bar(position = "dodge") +
  facet_grid(col = vars(browser_mode)) +
  coord_flip() +
  labs(x = 'Zestaw wyników wyszukiwania (ZWW)',
       y = 'Liczebność [ilość uczestników, która uzyskała ZWW, n = 73]',
       title = 'Rozkład ZWW w podziale na tryb przeglądarki',
       caption = "Źródło: badania własne") +
  guides(fill = "none")
```

## Róźnica w zestawach wyników wyszukiwania: tryb normalny vs. tryb prywatny przeglądarki

Różnica wyrażona jest w liczbach całkowitych 0 - 5. Zero oznacza, że wyniki były identyczne. Róźnica > 0 oznacza, że wystąpiły różnice. 

Różnicę obliczyliśmy metodą optimal string alignment distance (dalej: OSA) https://journal.r-project.org/archive/2014-1/loo.pdf [mendeley]
Metoda ta daje wyniki identyczne [przyp dolny] z metodą zastosowaną w badaniu DuckDuckGo [mendeley].

Do obliczenia OSA każdy ZWW jest traktowany jako ciąg pięciu znaków (por. tabela 1, wykres 2). Brane są pod uwagę cztery scenariusze różnic między ZWW jako ciągami znaków:

- Substytucja (substitution of a character), np. ‘foo’→‘boo’.
- Usunięcie (deletion of a character), np. ‘foo’→‘oo’.
- Umieszczenie (insertion of a character), np. ‘foo’→‘floo’.
- Transpozycja (transposition of two adjacent characters), as in ‘foo’→‘ofo’.

z których każdy ma wagę 1. 
Naszym zdaniem w kontekście wyszukiwania informacji w internecie scenariusz, w którym pomiędzy ZWW występuje tylko transpozycja, różni się jakościowo od pozostałych. Choć kolejność wyników wyszukiwania ma znaczenie dla ich klikalności, to gdy wynik nie pojawi się w ogóle, użytkownik na pewno na niego nie kliknie. Zatem za pomocą przeszukania możliwych permutacji sprawdziliśmy, czy ZWW uzyskany w trybie prywatnym składa się z tych samych znaków (czyli domen), co w trybie normalnym. 
**Uczestnicy badania najczęściej  (29 z 73) zobaczyli ten sam ZWW (OSA = 0) w obu trybach przeglądarki** (wykres 3). Mediana OSA = 1, Q1 = 0, Q3 = 2, średnia = 1,356. **Jeszcze częściej ZWW w trybie prywatnym był tylko permutacją ZWW w trybie normalnym (36 z 73 osób)**.

```{r osasummary, include=FALSE, echo=FALSE}
summary(df_md$dist_osa)
table(df_md$dist_osa)
table(df_md$is_incognito_permutation_of_normal)
table(df_md$dist_osa, df_md$is_incognito_permutation_of_normal)
```
```{r osadistrib, echo=FALSE, fig.height=8, fig.width=8}
ggplot(df_md) +
  geom_bar(aes(x = ordered(dist_osa), fill = is_incognito_permutation_of_normal)) +
  labs(x = 'OSA',
       y = 'Liczebność [ilość uczestników,\nktóra uzyskała OSA, n = 73]',
       title = 'Róźnica w ZWW: tryb normalny vs. tryb prywatny przeglądarki',
       subtitle = "obliczono metodą OSA",
       caption = "Źródło: badania własne") +
  scale_fill_discrete(name = "Czy ZWW w trybie prywatnym jest tylko\npermutacją ZWW w trybie normalnym?",
                      labels = c("nie", "tak")) +
  theme(legend.position = "bottom")
```

## Testowanie hipotez

Na etapie projektowania badania postawiliśmy robocze hipotezy, że wynik OSA mogą różnicować zmienne:

- rok urodzenia osoby uczestniczącej w badaniu
- płeć
- rodzaj studiów 
- umiejętność korzystania z trybu prywatnego przeglądarki
- światopogląd w wymiarze liberalizm/konserwatyzm
- nastawienie do kontroli prywatności użytkownika internetu

Z uwagi na specyfikę realizacji badania sprawdziliśmy także, czy wynik OSA różnicował czas odpowiedzi:

- miesiąc i dzień
- miesiąc.

We wszystkich wyżej wymienionych przypadkach różnice były nieistotne statystycznie.

W toku analizy postawiliśmy zatem kolejną hipotezę, że wyniki OSA może róznicować stopień personalizacji ZWW w trybie normalnym.
Jako wskaźnik tego stopnia personalizacji przyjęliśmy ilość wystąpień ZWW (od 0 do 5, por. wykres 2), za punkt odcięcia przyjmując dwa wystąpienia. **Dla mniej spersonalizowanych ZWW (czyli takich, które pojawiły się więcej niż dwojgu respondentów, Mediana OSA = 0), różnica OSA była istotnie niższa, niż dla bardziej spersonalizowanych ZWW (które pojawiły się tylko pojedynczym respondentom lub dwojgu, Mediana OSA = 1)**, *W* = 697,5; *p* < 0,05; *r* = -0,252. Wartość *r* wskazuje na wielkość efektu (*effect size*) między małą a średnią [Field pg. 666].

``` {r dist_osa_by_normal_count_test, include=FALSE, echo=FALSE}
w <- wilcox.test(dist_osa ~ normal_count > 2, 
            data = df_md, paired=FALSE, exact=FALSE, conf.int=TRUE)
print(w)

# Field, A., Miles, J., & Field, Z. (2012). 
# Discovering Statistics Using R. SAGE Publications Ltd. pg. 665

rFromWilcox<-function(wilcoxModel, N){
  z<- qnorm(wilcoxModel$p.value/2)
  r<- z/ sqrt(N)
  cat(wilcoxModel$data.name, 'Effect Size, r = ', r)
}

rFromWilcox(w, dim(df_md)[1])
```

Różnicę tę przedstawiamy na wykresie 4.

```{r dist_osa_by_normal_count_plot, echo=FALSE, fig.width=8}
ggplot(df_md, aes(x = normal_count > 2, y = dist_osa)) + 
  geom_boxplot() +
  geom_dotplot(binaxis = "y", stackdir = "center",
               binwidth = 1/5,
               alpha = 3/4,
               aes(fill = ordered(dist_osa),
                   colour = ordered(dist_osa))) +
  labs(x = "Liczebność ZWW w trybie normalnym > 2",
       y = 'OSA',
       title = 'Różnica OSA w podziale na stopień personalizacji ZWW w trybie normalnym',
       subtitle = "mniej spersonalizowane ZWW oznacza, że liczebność ZWW\nw trybie  normalnym była większa niż 2",
       caption = "Źródło: badania własne") +
  guides(fill = "none", colour = "none") +
  scale_x_discrete(labels = c("nie", "tak"))
```

Artykuł zostanie opublikowany w czasopiśmie Zarządzanie Mediami http://www.ejournals.eu/ZM/