---
title: "filter_bubble_test_summary"
author: "Remigiusz Żulicki"
date: "20 08 2019"
output: rmarkdown::github_document
---
``` {r setup, include=FALSE}
knitr::opts_chunk$set(echo = TRUE)
library(tidyverse)
df_md <- read_csv("df_final.csv")
df_long_md <- read_csv("df_long_final.csv")
```

## Róźnica w wynikach wyszukiwania: tryb normalny vs. incognito

Różnica wyrażona jest w liczbach całkowitych 0 - 5. Zero oznacza, że wyniki były identyczne. Róźnica > 0 oznacza, że wystąpiły różnice. 

Różnicę obliczyliśmy metodą "osa" z pakietu stringdist https://journal.r-project.org/archive/2014-1/loo.pdf
Metoda ta daje wyniki identyczne z metodą zastosowaną w badaniu DDG.

Brane są pod uwagę cztery scenariusze:

- Substitution of a character, as in ‘foo’→‘boo’.
- Deletion of a character, as in ‘foo’→‘oo’.
- Insertion of a character, as in ‘foo’→‘floo’.
- Transposition of two adjacent characters, as in ‘foo’→‘ofo’.

z których każdy ma wagę 1. U nas mogły wystąpić tylko dwa: substytucja i transpozycja.

Podsumowanie różnicy poniżej:

```{r osasummary, echo=FALSE}
summary(df_md$dist_osa)
```

Rozkład różnicy:

```{r osadistrib, echo=FALSE}
qplot(factor(dist_osa), data = df_md)
```

``` {r osatbl, echo=FALSE}
table(df_md$dist_osa)
```

## Różnica w grupach

W podziale na rodzaj studiów:

```{r rodzstud, echo=FALSE}
qplot(factor(dist_osa), data = df_md, fill = `Rodzaj studiów`)
```

W podziale na płeć:

```{r plec, echo=FALSE}
qplot(factor(dist_osa), data = df_md, fill = `Twoja płeć`)
```

W podziale na umiejętność włączenia trybu incognito:

``` {r canincogn, echo=FALSE}
ggplot(df_md, aes(x = dist_osa, fill = `Do eksperymentu trzeba przygotować aparaturę. Czy potrafisz włączyć tryb prywatny (incognito) w swojej przeglądarce internetowej?`)) + geom_bar() + scale_fill_discrete(name = "Czy potrafisz włączyć tryb prywatny?")
```

## Rozkład wyników wyszukiwania

Każdej domenie przypisaliśmy znak (literę albo cyfrę), na potrzebę obliczenia wyżej omówionej różnicy między wynikami wyszukiwania - różnicy liczonej jako odległość pomiędzy ciągami znaków.

Łącznie w obu trybach wyszukiwania uczestnicy naszego badania uzyskali 28 różnych domen.

```{r domaintbl, echo=FALSE}
knitr::kable(df_long_md %>% 
  group_by(url_top_domain, letter_top_domain) %>% 
  count())
```

Rozkład domen w podziale na kolejność na liście wyszukiwania i tryb przeglądarki

```{r domain_ord_mode_count, echo=FALSE, fig.height=10, fig.width=12}
ggplot(df_long_md, aes(x = fct_rev(fct_infreq(url_top_domain)),
                       fill = factor(search_order_short))) +
  geom_bar() + facet_grid(rows = vars(browser_mode)) +
  coord_flip() +
  scale_fill_ordinal()
```

Rozkład wyników wyszukiwania w podziale na tryb przeglądarki

```{r search_res_mode_count, echo=FALSE, fig.height=10, fig.width=12}
df_md %>% gather(incognito, normal, key = "browser_mode", value = "search_res") %>% 
  ggplot(aes(x = search_res %>% fct_infreq() %>% fct_rev(), fill = browser_mode)) + 
  geom_bar(position = "dodge") +
  coord_flip()
```

Przykładowo najczęściej pojawiający się w trybie incognito zestaw wyników IVL3O oznacza, że osoba w odpowiedzi na zapytanie "Paweł Adamowicz" w wyszukiwarce Google uzyskała następujące domeny w podanej kolejności:

```{r ivl3o, echo=FALSE}
knitr::kable(
  df_long_md %>% 
               filter(letter_top_domain %in% c("I", "V", "L", "3", "O")) %>% 
    select(letter_top_domain, url_top_domain) %>% 
    distinct()) 
  
```