---
title: "filter_bubble_test_summary"
author: "Remigiusz Żulicki"
date: "20 08 2019"
output: html_document
---
``` {r setup, include=FALSE}
knitr::opts_chunk$set(echo = TRUE)
library(tidyverse)
df <- read_csv("df_final.csv")
```

## Róźnica w wynikach wyszukiwania: tryb normalny vs. incognito

Różnica wyrażona jest w liczbach całkowitych 0 - 5. Zero oznacza, że wyniki były identyczne. Róźnica > 0 oznacza, że wystąpiły różnice. 

Różnicę obliczyliśmy metodą "osa" z pakietu stringdist https://journal.r-project.org/archive/2014-1/loo.pdf
Metoda ta daje wyniki identyczne z metodą zastosowaną w badaniu DDG.

Brane są pod uwagę cztery scenariusze:

- Substitution of a character, as in ‘foo’→‘boo’.
- Deletion of a character, as in ‘foo’→‘oo’.
- Insertion of a character, as in ‘foo’→‘floo’.
- Transposition of two adjacent characters, as in ‘foo’→‘ofo’.

z których każdy ma wagę 1. U nas mogły wystąpić tylko dwa: substytucja i transpozycja.

Podsumowanie różnicy poniżej:

```{r osasummary, echo=FALSE}
summary(df$dist_osa)
```

Rozkład różnicy:

```{r osadistrib, echo=FALSE}
qplot(factor(dist_osa), data = df)
```

``` {r osatbl, echo=FALSE}
table(df$dist_osa)
```

## Różnica w grupach

W podziale na rodzaj studiów:

```{r rodzstud, echo=FALSE}
qplot(factor(dist_osa), data = df, fill = `Rodzaj studiów`)
```

W podziale na płeć:

```{r plec, echo=FALSE}
qplot(factor(dist_osa), data = df, fill = `Twoja płeć`)
```

W podziale na umiejętność włączenia trybu incognito:

``` {r canincogn, echo=FALSE}
ggplot(df, aes(x = dist_osa, fill = `Do eksperymentu trzeba przygotować aparaturę. Czy potrafisz włączyć tryb prywatny (incognito) w swojej przeglądarce internetowej?`)) + geom_bar() + scale_fill_discrete(name = "Czy potrafisz włączyć tryb prywatny?")
```